臺灣新北地方法院刑事裁定
                                     111年度聲字第2747號
聲  請  人  臺灣新北地方檢察署檢察官
受  刑  人  宋家霖



上列聲請人因受刑人數罪併罰有二裁判以上，聲請定其應執行之
刑（111年度執聲字第2002號），本院裁定如下：
    主  文
宋家霖犯如附表所示各罪所處之刑，應執行有期徒刑拾月。
    理  由
一、本件聲請意旨略以：受刑人宋家霖因竊盜等數罪，先後經判
    決確定如聲請書附表，應依刑法第53條、第50條第1項第1款
    、第2項、第51條第5款規定，定其應執行之刑，其中原得易
    科罰金之罪部分，並經聲請人求為與表列其他不得易科罰金
    之罪併合處罰，爰依刑事訴訟法第477條第1項聲請裁定等語
    。　　
二、按裁判確定前犯數罪者，併合處罰之，而數罪併罰有二以上
    裁判者，應定其應執行之刑，其宣告多數有期徒刑者，於各
    刑中之最長期以上，各刑合併之刑期以下，定其刑期，但不
    得逾30年，刑法第50條、第51條第5款、第53條分別定有明
    文。刑法第50條規定為：「裁判確定前犯數罪者，併合處罰
    之。但有下列情形之一者，不在此限：一、得易科罰金之罪
    與不得易科罰金之罪。二、得易科罰金之罪與不得易服社會
    勞動之罪。三、得易服社會勞動之罪與不得易科罰金之罪。
    四、得易服社會勞動之罪與不得易服社會勞動之罪。（第一
    項）」、「前項但書情形，受刑人請求檢察官聲請定應執行
    刑者，依第51條規定定之。（第二項）」，對於裁判前犯數
    罪，而有該條第1項但書各款所列情形，除受刑人請求檢察
    官聲請定應執行刑者外，不得併合處罰，是依上開規定，於
    裁判前所犯數罪兼有得易科罰金之罪與不得易科罰金之罪時
    ，是否依刑法第51條定應執行刑，繫乎受刑人請求與否，而
    非不問受刑人利益與意願，一律併合處罰。次按刑事訴訟法
    第370條第2項、第3項，已針對第二審上訴案件之定應執行
    之刑，明定有不利益變更禁止原則之適用，於分屬不同案件
    之數罪併罰有應更定執行刑者，本於同為定刑裁定應為相同
    處理之原則，法院於裁定定應執行之刑時，自仍應有不利益
    變更禁止原則法理之考量，亦即另定之執行刑，其裁量所定
    之刑期，不得較重於前定之執行刑加計後裁判宣告之刑之總
    和，否則即與法律秩序理念及法律目的之內部界限有違（最
    高法院103年度第14次刑事庭決議及最高法院93年度台非字
    第192號判決意旨參照）。　　　　　
三、經查：
　㈠本件受刑人宋家霖因竊盜等數罪，先後經判決確定如附表所
    示之刑，且各該罪均係在附表編號1所示之罪判決確定前所
    犯，並以本院為其犯罪事實最後判決法院，又附表編號1、3
    、4所示之罪得易科罰金，與附表編號2所示之罪不得易科罰
    金，依刑法第50條第1項但書規定，本不得併合處罰，惟經
    受刑人請求檢察官聲請定其應執行刑，此有受刑人111年9月
    19日親筆簽名並按指印之定刑聲請切結書附卷可稽，合於刑
    法第50條第2項規定，是檢察官依受刑人請求而聲請定其應
    執行刑，本院審核認其聲請為正當。再者，受刑人所犯附表
    編號1至3所示之罪，前經臺灣基隆地方法院111年度聲字第3
    86號裁定定應執行刑有期徒刑9月，有臺灣高等法院被告前
    案紀錄表附卷可稽，則參照前揭說明，本院就附表所示各罪
    再定應執行刑時，自應受上開判決所定應執行刑總和之內部
    界限所拘束。　　
  ㈡受刑人就本件聲請定其應執行刑案件表示：無意見（見陳述
    意見狀）。　　
四、綜上，依前揭法條規定及實務見解，並參酌上開各罪宣告刑
    總和上限、各刑中最長期，審酌受刑人犯罪情節、行為次數
    及表示之意見，就其所犯前揭各罪為整體非難評價，定如主
    文所示之應執行刑。又數罪併罰中一罪依刑法規定得易科罰
    金者，若因與不得易科罰金之他罪併合處罰而結果不得易科
    罰金，原得易科罰金部分所處之刑，自亦無庸為易科罰金折
    算標準之記載（司法院大法官釋字第144號、第679號解釋意
    旨參照），準此，本件受刑人所犯附表編號1、3、4與2所示
    之罪，雖係分屬得易科罰金與不得易科罰金，惟經合併處罰
    結果，本院於定其應執行刑時，自無庸為易科罰金折算標準
    之記載，併予敘明。
據上論斷，應依刑事訴訟法第477條第1項，刑法第53條、第51條
第5款、第50條第1項但書第1款、第2項，裁定如主文。
中　　華　　民　　國　　 111 　年　  10  　月　  5  　日
                刑事第十庭  法  官  連雅婷
上開正本證明與原本無異　　　　　　　　
如不服本裁定，應於裁定送達後五日內敘明抗告理由，向本院提
出抗告狀。 
                            書記官  林蔚然
中　　華　　民　　國　　111 　年　　10　　月　　5 　　日
附表：受刑人宋家霖定應執行刑案件一覽表     編號  1 2 3 罪名  毒品危害防制條例 毒品危害防制條例 偽造文書 宣告刑  有期徒刑3月 有期徒刑7月 有期徒刑2月 犯罪日期  109年11月27日 109年11月28日 109年11月11日17時56分~109年11月21日某時（聲請書附表應予更正） 偵查(自訴)機關年度案號  基隆地檢109年度毒偵字第1741號 基隆地檢109年度毒偵字第1741號 基隆地檢110年度偵字第5547號 最後事實審 法　　院 基隆地院 基隆地院 基隆地院  案　　號 110年度訴字第136號 110年度訴字第136號 110年度基簡字第706號  判決日期 110/04/06 110/04/06 111/01/07 確定 判決 法    院 基隆地院 基隆地院 基隆地院  案    號 110年度訴字第136號 110年度訴字第136號 110年度基簡字第706號  判　　決 確定日期 110/05/10 110/05/10 111/02/07 是否為得易科 罰金之案件  是 否 是 備註  附表編號1至3所示之罪前經基隆地院111年度聲字第386號裁定定應執行有期徒刑9月   

   編號  4 罪名  竊盜 宣告刑  有期徒刑3月 犯罪日期  110年1月29日~110年1月31日16時許前某時 偵查(自訴)機關年度案號  新北地檢110年度偵字第26496號 最後事實審 法　　院 新北地院  案　　號 111年度簡字第1344號  判決日期 111/06/17 確定 判決 法    院 新北地院  案    號 111年度簡字第1344號  判　　決 確定日期 111/08/02 是否為得易科 罰金之案件  是 備註  空白